Minutes et répertoires du notaire François DESMEURE, 19 mai 1727 - 4 avril 1756 (étude XXX)
Archives nationales
- Minutes de François DESMEURE, janvier 1727 - 30 juin 1756; MC/ET/XXX/241 - MC/ET/XXX/342
  - Minutes. 1745, octobre - 1745, décembre, octobre 1745 - décembre 1745; MC/ET/XXX/299
    - VERRIER FAÏENCIER EMAILLEUR (apprentissage) § mise en .. de DUPUIS (Grégoire Antoine) majeur, pour 5 ans chez BELLEVAUX (Jean Henry) que le nourrit logé, couche, s.d.d., 24 novembre 1745; MC/ET/XXX/299
    - LATHUILLE (Pierre) Maître menuisier Rue d'Argenteuil § Bail .., 27 novembre 1745; MC/ET/XXX/299
      bail; Lathuille, Pierre
  - Minutes. 1746, janvier - 1746, mars, janvier 1746 - mars 1746; MC/ET/XXX/300
    - FOURNIER (Nicolas) Maître évantailliste Carré de la porte Saint-Denis § Mariage de .., 27 mars 1716; MC/ET/XXX/300
      contrat de mariage; Fournier, Nicolas
    - DUPIN (Louis) Sculpteur Grd rue faubourg Saint-Denis .. § Bail .., 4 janvier 1746; MC/ET/XXX/300
      bail; Dupin, Louis
    - DUPIN (Louis) Maître sculpteur Grde rue fg. Saint-Denis § Bail .., 7 janvier 1746; MC/ET/XXX/300
    - SALVÉ (Gilles), Maître peintre § Notoriété .., 12 janvier 1746; MC/ET/XXX/300
      Salvé, Gilles
    - LORNIER (Pierre) Maître Cartier Rue Saint Sauveur § vente de meubles .., 13 janvier 1746; MC/ET/XXX/300
      acte de vente; Lornier, Pierre
    - LEPRINCE (François) Maître marbrier; Rue Saint-Etienne § Bail .., 13 janvier 1746; MC/ET/XXX/300
      bail; Leprince, François
    - TURPIN (Pierre Etienne) Maître fondeur ciseleur Rue Saint Sauveur § vente de meubles .., 13 janvier 1746; MC/ET/XXX/300
      acte de vente; Turpin, Pierre Etienne
    - FLOQUET (Pierre) émailleur Rue Greneta § Notorieté .., 14 janvier 1746; MC/ET/XXX/300
      Floquet, Pierre
    - CORVISY (Robert) Maître émailleur privilegié du Roi grde rue faubourg Saint-Martin § Bail..., 17 janvier 1746; MC/ET/XXX/300
      bail; Corvisy, Robert
    - Tarre (Jean), maître menuisier, rue Saint-Denis § Bail .., 20 janvier 1746; MC/ET/XXX/300
      bail; Tarre, Jean
    - Bail concernant Pierre Charpentier, entrepreneur des bâtiments du roi et maître maçon, rue Comtesse-d'Artois., 31 janvier 1746; MC/ET/XXX/300
      bail; Comtesse-d'Artois (rue de la); Charpentier, Pierre; chef d'entreprise; maçon
    - Inventaire après décès de Nicolas de Santeuil., 25 février 1746; MC/ET/XXX/300
      Tapisseries: Histoire de Sémiramis et suite ...
      inventaire après décès; Santeuil, Nicolas de
    - Duval (Pierre), marchand orfèvre, rue Bourg-l'Abbé § Bail .., 3 mars 1746; MC/ET/XXX/300
    - JOLLIVET (Philippe) Maître maçon entrepreneur de bâtiments Rue Saint Denis § Bail ..; 2 actes, 16 mars 1746; MC/ET/XXX/300
      bail; Jollivet, Philippe
    - Contrat de mariage de la fille de Pierre Thomire, maître peintre, carré de la porte Saint-Denis., 27 mars 1746; MC/ET/XXX/300
      Précisions sur les lieux: Paris--Saint-Denis (porte, carré)
      contrat de mariage; Saint-Denis (porte); Thomire, Pierre; peintre
  - Minutes. 1746, avril - 1746, juin, avril 1746 - juin 1746; MC/ET/XXX/301
    - MARLIER (Louis Charles), Peintre, Rue Neuve Saint-Etienne § Renonciation, 15 avril 1746; MC/ET/XXX/301
      Marlier, Louis Charles
    - Pradet (Mathieu), maître menuisier, rue du Bout du Monde § Procuration déposée .., 18 avril 1746; MC/ET/XXX/301
      procuration; Pradet, Mathieu
    - VILLERS (Eustache Robert) architecte Rue du Temple § Constitution .., 19 avril 1746; MC/ET/XXX/301
      Villers, Eustache Robert
    - DESTRUMEL (Guillaume Antoine) Maître menuisier Rue N D. de Bonne Nouvelle § Mariage de la fille de .., 24 avril 1746; MC/ET/XXX/301
      contrat de mariage; Destrumel, Guillaume Antoine
    - Saint-Georges (Jean Etienne de), maître menuisier, rue de Cléry § Mariage de .., 24 avril 1746; MC/ET/XXX/301
      contrat de mariage; Saint-Georges, Jean Etienne de
    - Saint-Georges (Etienne de), maître menuisier, rue de Cléry § Mariage du fils de .., 24 avril 1746; MC/ET/XXX/301
      contrat de mariage; Saint-Georges, Etienne de
    - GODET (Antoine) Evantailliste Rue Greneta § Inventaire après décès de la femme de .., 25 avril 1746; MC/ET/XXX/301
      inventaire; Godet, Antoine
    - LOIR (Noël) Potier d'étain Rue Montmartre § Compte et obligation .., 2 mai 1746; MC/ET/XXX/301
      obligation; Loir, Noël
    - DURAND (Jean François) maître Evantailliste Rue Saint-Denis § Dépôt d'argent .., 9 mai 1746; MC/ET/XXX/301
      Durand, Jean François
    - TIR[E]MONT (Jacques) Maître Serrurier Gde rue du faubourg Saint-Martin § Inventaire après décès de la femme de .., 11 mai 1746; MC/ET/XXX/301
      inventaire; Tir[e]Mont, Jacques
    - DRUÉ (Charles) Maître brodeur Rue de Cléry § Notoriété .., 22 mai 1746; MC/ET/XXX/301
      Drué, Charles
    - LANGLOIS (Claude) Sculpteur, Rue Phelipeau § Mariage de la fille de .., 22 mai 1746; MC/ET/XXX/301
      contrat de mariage; Langlois, Claude
    - GODET (Antoine) Maître Evantailliste Rue Greneta § Mariage de .., 22 mai 1746; MC/ET/XXX/301
      contrat de mariage; Godet, Antoine
    - CLEMENT (Anne) Horloger Rue du Jour § Mariage de .., 30 mai 1746; MC/ET/XXX/301
      contrat de mariage; Clément, Anne
    - CLÈMENT (Fiacre) Horloger Rue Saint-Denis § Mariage du fils de .., 30 mai 1746; MC/ET/XXX/301
      contrat de mariage; Clément, Fiacre
    - GARBET (Jacques) Maître menuisier Rue des Gravilliers § Grosse déposée .., 14 juin 1746; MC/ET/XXX/301
      Garbet, Jacques
    - GUILLOT (François) Maître sculpteur Rue de Cléry § Société .., 27 juin 1746; MC/ET/XXX/301
      Guillot, François
    - SERTIER (Jean Jacques) Maître Sculpteur Rue Sainte Foix § Société .., 27 juin 1746; MC/ET/XXX/301
      Sertier, Jean Jacques
    - LENEUTRE (Lucien Simon) Faïencier émailleur Rue Saint-Denis § Transport de Bail., 28 juin 1746; MC/ET/XXX/301
      bail; Leneutre, Lucien Simon
  - Minutes. 1746, juillet - 1746, septembre, juillet 1746 - septembre 1746; MC/ET/XXX/302
    - Dupain (Louis) maître sculpteur à Paris § Vente par la veuve de .., 18 juillet 1746; MC/ET/XXX/302
      acte de vente; Dupain, Louis
    - Moreau (Jean François), marchand orfèvre ,rue aux Ours § Donation, 19 juillet 1746; MC/ET/XXX/302
      donation; Moreau, Jean François
    - Leneutre (Lucien Simon) marchand faïencier émailleur rue Saint Denis § Marché, 30 juillet 1746; MC/ET/XXX/302
      marché; Leneutre, Lucien Simon
    - Olivier (Pierre) maître serrurier rue Saint Denis § Notoriété aux décès de .., 1er août 1746; MC/ET/XXX/302
      Olivier, Pierre
    - Clément (Charles), marchand orfèvre joaillier, rue Jean Robert § Notoriété aux dires de .., 20 août 1746; MC/ET/XXX/302
      notoriété; Clément, Charles
  - Minutes. 1746, octobre - 1746, décembre, octobre 1746 - décembre 1746; MC/ET/XXX/303
    - Toulmay (Pierre Charles) marchand lapidaire porte Saint Martin § Vente, 1er octobre 1746; MC/ET/XXX/303
      acte de vente; Toulmay, Pierre Charles
    - Poureaux (Jean) marchand bijoutier rue de la Grande Truanderie § Obligation et délégation, 4 octobre 1746; MC/ET/XXX/303
      obligation; Poureaux, Jean
    - Tiremont (Jacques) maître Serrurier grande rue du fg. Saint Martin § Constitution, 5 octobre 1746; MC/ET/XXX/303
    - Regnault (Etienne) maître maçon, entrepreneur de bâtiments rue Montorgueil § dépôt de quittances, 26 octobre 1746; MC/ET/XXX/303
      quittance; Regnault, Etienne
    - Goupy (Jean Baptiste) maître maçon, entrepreneur de bâtiments rue Saint Denis § dépôt de quittance, 26 octobre 1746; MC/ET/XXX/303
    - Poisson (René) appareilleur de bâtiments rue du Temple § Mariage de .., 30 octobre 1746; MC/ET/XXX/303
      contrat de mariage; Poisson, René
    - Tiremont (Jacques) maîtres serrurier grande rue du fg. Saint Martin § Mariage de la fille de .., 6 novembre 1746; MC/ET/XXX/303
      contrat de mariage; Tiremont, Jacques
    - Legrain (Jean), peintre, rue Jean Robert § Mariage de la fille de -, 13 novembre 1746; MC/ET/XXX/303
      contrat de mariage; Legrain, Jean
    - Dédun (Jean) maître lapidaire rue Saint Martin § liquidation, 30 novembre 1746; MC/ET/XXX/303
      Dédun, Jean
    - Louis (Louis) maître maçon rue Charlot § Mariage de la fille de .., 26 décembre 1746; MC/ET/XXX/303
      contrat de mariage; Louis, Louis
    - Charpentier (Pierre) entrepreneur de bâtiments du roi Cul de Sac de la Bouteille § bail, 28 décembre 1746; MC/ET/XXX/303
    - Caraman (Marquisat de) § Bail des terres du Châtel et de marquisat de Caraman (moyennant 81500l), 21 janvier 1747; MC/ET/XXX/303
      bail; Caraman (Haute-Garonne)
  - Minutes. 1747, janvier - 1747, mars, janvier 1747 - mars 1747; MC/ET/XXX/304
    - Trouard (Louis) marbrier ordinaire des bâtiments du roi rue Poissonnière § Constitution, 1er avril 1717; MC/ET/XXX/304
      constitution de rente; Trouard, Louis
    - Clement (Anne) maître horloger rue du Jour § Inventaire après décès de .., 19 janvier 1747; MC/ET/XXX/304
      inventaire; Clément, Anne
    - Thurin (Daniel François) marchand tapissier Sous les Petits Piliers des Halles § quittance, 5 février 1747; MC/ET/XXX/304
      quittance; Thurin, Daniel François
    - bijoutier (apprentissage) § Contrat pour 3 ans entre François Langlois, âgé de 19 ans et François Doublet, marchand bijoutier. Logé, nourri et blanchi par son maître S.d.d., 15 février 1747; MC/ET/XXX/304
    - Verrier faïencier émailleur (apprentissage) § Contrat pour 5 ans entre Guillaume Dumant, âgé de 34 ans, et Henri Henry, maître et marchand verrier faïencier émailleur. Logé, nourri et blanchi par son maître S.d.d., 19 février 1747; MC/ET/XXX/304
    - Henry (Henri) maître et marchand verrier faïencier émailleur rue Saint-Nicaise § apprentissage, 19 février 1747; MC/ET/XXX/304
      contrat d'apprentissage; Henry, Henri
    - Tirmont (Jacques) maître serrurier grande rue du fg. Saint Martin § délégations, 23 février 1747; MC/ET/XXX/304
      Tirmont, Jacques
    - Berthe (François Pierre) maître peintre rue des Quatre Fils § quittance, 27 février 1747; MC/ET/XXX/304
      quittance; Berthe, François Pierre
    - Procuration concernant Charles Spens, graveur du roi en l'Hôtel de la monnaie, à Amiens., 3 mars 1747; MC/ET/XXX/304
      procuration; Amiens (Somme); Spens, Charles; monnayeur
    - Falconnet (Jean Pierre Edme) maître menuisier rue de Clery § alloué, 16 mars 1747; MC/ET/XXX/304
      Falconnet, Jean Pierre Edmé
    - Parray (Pierre André) maître brodeur rue Neuve de Cléry § Inventaire après décès de la femme de .., 22 mars 1747; MC/ET/XXX/304
      inventaire; Parray, Pierre André
    - Clement (Charles) marchand Orfèvre joaillier § rue Jean Robert § Inventaire après décès de la femme de .., 23 mars 1747; MC/ET/XXX/304
      inventaire; Clement, Charles
    - Autin (Jean Barthélemy) maître doreur rue Pavée § promesse de bail, 25 mars 1747; MC/ET/XXX/304
    - Ortit (Nicolle) marchand tapissier grande rue du fg. Saint Antoine § Vente, 26 mars 1747; MC/ET/XXX/304
      acte de vente; Ortit, Nicolle
    - Constitution viagère concernant Pierre-Louis Dumesnil, peintre professeur de l'académie de peinture et sculpture Saint-Luc, vieille rue du Temple., 27 mars 1747; MC/ET/XXX/304
      Vieille-du-Temple (rue); Dumesnil, Pierre Louis; peintre; enseignant
    - Marlié (Charles Louis), peintre, rue Neuve Saint Etienne § Partage et Licitation, 29 mars 1747; MC/ET/XXX/304
      partage; Marlié, Charles Louis
    - Bail d'appartement à Antoine-Etienne HERBELOT, peintre et Dessinateur à Paris et Marie Liebault, demeurant rue et paroisse Saint-Germain-l'Auxerrois. .., 1er juillet 1764; MC/ET/XXX/304
  - Minutes. 1747, avril - 1747, juin, avril 1747 - juin 1747; MC/ET/XXX/305
    - Procuration déposée. Jean Favier. maître de ballet du roi de Pologne et de l'Electeur de Saxe à Dresde., 21 avril 1747; MC/ET/XXX/305
      procuration; Dresde (Allemagne); Favier, Jean
    - Boucault (Jean) maître menuisier rue de Cléry § bail, 23 avril 1747; MC/ET/XXX/305
      bail; Boucault, Jean
    - Parray (Pierre André) maître brodeur rue Neuve de Cléry § Mariage de .., 30 avril 1747; MC/ET/XXX/305
      contrat de mariage; Parray, Pierre André
    - Monvoisin (Jean François) maître brodeur rue de Buci § Quittance de remboursement, 3 mai 1747; MC/ET/XXX/305
    - Titre nouvel de la veuve de Philippe Jollivet, architecte entrepreneur de bâtiments, rue Saint-Denis., 6 mai 1747; MC/ET/XXX/305
      titre nouvel; Saint-Denis (rue); Jollivet, Philippe; architecte; chef d'entreprise
    - Troubet (Louis) marchand joaillier place Dauphine § Mariage de .., 11 juin 1747; MC/ET/XXX/305
      contrat de mariage; Troubet, Louis
    - Duhout (Bernard) marchand tapissier rue de la Cossonnerie § Obligation, délégation et mainlevée, 16 juin 1747; MC/ET/XXX/305
      obligation; Duhout, Bernard
    - De Courcelle (Antoine) maître brodeur rue de la Lune § Obligation, quittance et consentement, 19 juin 1747; MC/ET/XXX/305
      obligation; quittance; De Courcelle, Antoine
    - Viaucourt (Gabriel), marchand orfèvres joaillier, rue du Petit Lion § Transport, 21 juin 1747; MC/ET/XXX/305
      cession; Viaucourt, Gabriel
  - Minutes. 1747, juillet - 1747, septembre, juillet 1747 - septembre 1747; MC/ET/XXX/306
    - Dieudonné (Etienne) maître menuisier rue de Bourbon § quittance, 19 juin 1747; MC/ET/XXX/306
      quittance; Dieudonné, Etienne
    - Heurtault (Claus) maître sculpteur rue de Cléry § Constitution, 3 juillet 1747; MC/ET/XXX/306
      constitution de rente; Heurtault, Claus
    - Antheaume (Denis) maître tourneur rue du Bout du Monde § quittance, 19 juillet 1747; MC/ET/XXX/306
      quittance; Antheaume, Denis
    - Perrard (Nicolas Antoine) maître maçon, entrepreneur de bâtiments rue des Moulins § Transport, 20 juillet 1747; MC/ET/XXX/306
      Perrard, Nicolas Antoine
    - Renaudat (François Etienne), maître peintre, rue Saint Denis § Contribution et quittance, 20 juillet 1747; MC/ET/XXX/306
      quittance; Renaudat, François Etienne
    - Aleau (Jean Baptiste) maître brodeur à Paris § Mariage du fils de feu .., 16 août 1747; MC/ET/XXX/306
      contrat de mariage; Aleau, Jean Baptiste
    - Aleau (Nicolas) maître brodeur rue de l'Arbre Sec § Mariage de .., 16 août 1747; MC/ET/XXX/306
      contrat de mariage; Aleau, Nicolas
    - Rivet (Jacques Benjamin) maître brodeur rue de Bourbon § Mariage de .., 30 août 1747; MC/ET/XXX/306
      contrat de mariage; Rivet, Jacques Benjamin
    - Guérin (Denis) graveur sur métaux rue Guérin Boisseau § Mariage de .., 1er septembre 1747; MC/ET/XXX/306
      contrat de mariage; Guérin, Denis
    - Jumel (Jean Charles) émailleur rue Saint Denis § Mariage de .., 10 septembre 1747; MC/ET/XXX/306
      contrat de mariage; Jumel, Jean Charles
    - Lemoine (Charles) maître maçon, entrepreneur de bâtiments à Paris § Constitution de la veuve de .., 15 septembre 1747; MC/ET/XXX/306
      constitution de rente; Lemoine, Charles
    - Verriers faïenciers émailleurs (communauté des) de Paris § Bail à la .., 28 septembre 1747; MC/ET/XXX/306
      bail; maître verrier; porcelainier
    - Rivet (Jacques) maître brodeur rue de Bourbon § Mariage du fils de .., 30 août 1777; MC/ET/XXX/306
      contrat de mariage; Rivet, Jacques
  - Minutes. 1747, octobre - 1747, décembre, octobre 1747 - décembre 1747; MC/ET/XXX/307
    - Delaroche (Barnabé) maître émailleur rue Bourg l'Abbé § Compte et quittance, 5 octobre 1747; MC/ET/XXX/307
      quittance; Delaroche, Barnabé
    - Philipart (Claude) maître émailleur, rue Bourg l'Abbé § Compte et quittance, 5 octobre 1747; MC/ET/XXX/307
      quittance; Philipart, Claude
    - Perrard (Nicolas André) maître maçon, entrepreneur de bâtiments § Notoriété du décès de la femme de .., 31 octobre 1747; MC/ET/XXX/307
      Perrard, Nicolas André
    - Thiboust (Charles) maître fondeur rue du fg. Saint Denis § Mariage du fils de .., 11 novembre 1747; MC/ET/XXX/307
    - Thiboust (Guillaumme) maître fondeur rue du Ponceau § Mariage de .., 11 novembre 1747; MC/ET/XXX/307
      contrat de mariage; Thiboust, Guillaumme
    - Brisart (Urbain) maître maçon grande rue du fg. Saint Lazare § obligation et décharge, 19 novembre 1747; MC/ET/XXX/307
      obligation; Brisart, Urbain
    - Vissiere (Pierre) tailleur de pierre rue Poissonnière § obligation et décharge, 19 novembre 1747; MC/ET/XXX/307
      obligation; Vissiere, Pierre
    - Quesneau (Bernard) maître fondeur rue de la Tacherie § Vente, 10 décembre 1747; MC/ET/XXX/307
      acte de vente; Quesneau, Bernard
    - Thevenard (Jacques) imprimeur en taille douce rue du fg. Saint Denis § Société de la femme de .., 15 décembre 1747; MC/ET/XXX/307
      Thevenard, Jacques
    - Constitution à Antoine-Sébastien Slodtz, sculpteur ordinaire du roi, cour du Vieux-Louvre, et à Blaise-Henry Arnoult., 20 décembre 1747; MC/ET/XXX/307
      Précisions sur les lieux: Paris--Louvre (palais du vieux, cour)
      constitution de rente; Louvre (palais du); Arnoult, Blaise Henri; Slodtz, Antoine Sébastien (1695-1754); sculpteur
    - Arnoult (Blaise Henri) maître menuisier rue de Bourgogne § Constitution à .., 20 décembre 1747; MC/ET/XXX/307
      constitution de rente; Arnoult, Blaise Henri
    - Arnoult (Blaise Henri) maître menuisier rue de Bourgogne § Constitution à .., 20 décembre 1747; MC/ET/XXX/307
    - Constitution à Antoine-Sébastien Slodtz, sculpteur ordinaire du roi, cour du Vieux-Louvre, et à Paul-Ambroise Slodtz, pour régler les ouvrages de sculpture faits pour Joseph-Antoine Crozat de Tugny., 20 décembre 1747; MC/ET/XXX/307
      constitution de rente; Louvre (palais du); Crozat, Joseph Antoine (1696-1740); Slodtz, Antoine Sébastien (1695-1754); Slodtz, Paul Ambroise (1702-1758); sculpteur
    - Avisse (Michel) maître menuisier rue Neuve de Cléry § liquidation, 23 décembre 1747; MC/ET/XXX/307
      Avisse, Michel
    - Lebas (Jacques) maître menuisier rue Neuve de Clery § Liquidation, 23 décembre 1747; MC/ET/XXX/307
      Lebas, Jacques
    - Tirmont (Jacques) maître Serrurier grande rue du fg. Saint-Laurent § bail, 27 décembre 1747; MC/ET/XXX/307
    - Bail concernant Emilion Ponsard, maître sculpteur, ancien directeur de l'académie Saint-Luc, rue Poissonnière., 29 décembre 1747; MC/ET/XXX/307
      bail; Poissonnière (rue); Ponsard, Emilion; directeur d'établissement d'enseignement; sculpteur
  - Minutes. 1748, janvier - 1748, mars, janvier 1748 - mars 1748; MC/ET/XXX/308
    - Desprez (Jean Baptiste) maître fondeur porte Saint Martin § procuration, 28 janvier 1748; MC/ET/XXX/308
      procuration; Desprez, Jean Baptiste
    - Giraud (Arnoult) maître serrurier grande rue du fg. Saint-Antoine § Mariage de .., 4 février 1748; MC/ET/XXX/308
      contrat de mariage; Giraud, Arnoult
    - Rivet (François) maître brodeur rue Saint Denis § Inventaire après décès de la femme de .., 5 février 1748; MC/ET/XXX/308
      inventaire; Rivet, François
    - Vergnau (François) maître maçon à l'Hôtel des Ursins § Quittance, 8 février 1748; MC/ET/XXX/308
      quittance; Vergnau, François
    - Mainlevée concernant Claude Francin, sculpteur du roi en son académie royale de peinture et sculpture, au Vieux-Louvre., 14 février 1748; MC/ET/XXX/308
      mainlevée; Louvre (palais du); Francin, Claude; sculpteur
    - Grandpierre (Louis), maître menuisier, rue du Bout du Monde § Inventaire après décès de .., 21 février 1748; MC/ET/XXX/308
    - Obry (Fiacre) marchand tapissier rue de la Verrerie § Vente de meubles, 28 février 1748; MC/ET/XXX/308
      acte de vente; Obry, Fiacre
    - Vallet (Louis) maître serrurier rue Beauregard § Constitution, 13 mars 1748; MC/ET/XXX/308
      constitution de rente; Vallet, Louis
    - Clement (Charles) marchand Orfèvre joaillier § rue Jean Robert § Inventaire après décès de .., 18 mars 1748; MC/ET/XXX/308
  - Minutes. 1748, avril - 1748, juin, avril 1748 - juin 1748; MC/ET/XXX/309
    - Brisard (Urbain) maître maçon, entrepreneur de bâtiments rue du Vertbois § ratification et quittance, 11 avril 1748; MC/ET/XXX/309
      quittance; Brisard, Urbain
    - Costé (Michel Antoine), vitrier et peintre sur verre, enclos de l'abbaye de Saint-Germain-des-Près § Donation, 12 avril 1748; MC/ET/XXX/309
      donation; Costé, Michel Antoine
    - Lisqui (Henri) maître marbrier rue Phélippeaux § Obligation, 13 avril 1748; MC/ET/XXX/309
      obligation; Lisqui, Henri
    - Clément (Pierre Charles), orfèvre, rue de la Vieille Draperie § Compte et liquidation, 16 avril 1748; MC/ET/XXX/309
      compte; liquidation; Clément, Pierre Charles
    - Toulmay (Pierre Charles) maître lapidaire rue Saint Martin § Vente, 10 mai 1748; MC/ET/XXX/309
    - Fillette (Simon), maître peintre en éventail, rue Saint-Martin § Alloué, 13 mai 1748; MC/ET/XXX/309
      contrat de travail; Fillette, Simon
    - Nugue (Philippe), peintre, à Versailles § procuration de la veuve de .., 15 mai 1748; MC/ET/XXX/309
      procuration; Nugue, Philippe
    - Constitution à François Haize, sculpteur ordinaire du roi, rue des Deux-Portes., 24 mai 1748; MC/ET/XXX/309
      constitution de rente; Deux-Portes (rue des); Haize, François; sculpteur
    - Poillevert (Thomas), maître peintre doreur, rue de la Calandre § Constitution; 3 actes, 24 mai 1748; MC/ET/XXX/309
      constitution de rente; Poillevert, Thomas
    - Constitution à Jean-Baptiste Poullet, sculpteur ordinaire du roi, rue Neuve Saint-Denis., 24 mai 1748; MC/ET/XXX/309
      constitution de rente; Neuve-Saint-Denis (rue); Poulet, Jean-Baptiste; sculpteur
    - Leclerc (Etienne François) maître brodeur rue Saint Denis § Mainlevée, 15 juin 1748; MC/ET/XXX/309
      Leclerc, Etienne François
    - Gillot (Daniel Louis) maître verrier faïencier émailleur rue Bourg l'Abbé § apprentissage, 19 juin 1748; MC/ET/XXX/309
    - Verrier-faïencier émailleur (apprentissage) § Contrat pour 5 ans entre Marie Louise Echard, veuve d'Amand Framancourt, et Daniel Louis Gillot, maître verrier-faïencier émailleur, au profit de Pierre Armand Framaucourt, âgé de 13 ans, fils d'Armand. Logé, nourri et blanchi par son maître S.d.d., 19 juin 1748; MC/ET/XXX/309
  - Minutes. 1748, juillet - 1748, septembre, juillet 1748 - septembre 1748; MC/ET/XXX/310
    - Constitution de rente concernant Pierre-Louis Dumesnil, peintre de l'académie de peinture et sculpture Saint-Luc, vieille rue du Temple., 23 juillet 1748; MC/ET/XXX/310
      constitution de rente; Vieille-du-Temple (rue); Dumesnil, Pierre Louis; peintre
    - CHEVREAU (Claude) menuisier Vanves § Mariage de la fille de .., 25 juillet 1748; MC/ET/XXX/310
      contrat de mariage; Chevreau, Claude
    - Canu (Jacques Laurent), orfèvre, rue Frépillon § Mariage de .., 25 juillet 1748; MC/ET/XXX/310
      contrat de mariage; Canu, Jacques Laurent
    - BATIEZ (Jean Baptiste) Maître menuisier Rue Saint Sauveur § mise en apprentissage par .., 10 août 1748; MC/ET/XXX/310
      contrat d'apprentissage; Batiez, Jean Baptiste
    - Menuisier (apprentissage de) § Mise en .. de Batiez (Sébastien), âgé de 18 ans, pour 5 ans chez Delva (Jean), qui le loge, couche, chauffe, éclaire, 10 août 1748; MC/ET/XXX/310
      contrat d'apprentissage; Batiez, Sébastien; Delva, Jean
    - DELVA (Jean) Maître Serrurier Rue Saint-Sauveur § Mise en apprentissage chez .., 10 août 1748; MC/ET/XXX/310
    - MANJOT (Pierre Nicolas) Maître Serrurier; Rue Frépillon § Bail., 18 août 1748; MC/ET/XXX/310
      bail; Manjot, Pierre Nicolas
    - Leroy Guillaume, maître menuisier, rue Beaurepaire § Bail .., 20 septembre 1748; MC/ET/XXX/310
      bail; Leroy, Guillaume
  - Minutes. 1748, octobre - 1748, décembre, octobre 1748 - décembre 1748; MC/ET/XXX/311
    - LEBAS (Jacques) Maître menuisier Rue Neuve de Clery § Compte et quittance .., 4 décembre 1748; MC/ET/XXX/311
      quittance; Lebas, Jacques
    - MEURANT (Pierre) Maître verrier faïencier émailleur Rue Bourglabbé § Société .., 7 décembre 1748; MC/ET/XXX/311
      Meurant, Pierre
    - LENEUTRE (Lucien Simon) Maître verrier faïencier émailleur Rue Saint-Denis § Société., 7 décembre 1748; MC/ET/XXX/311